臺灣高等法院臺南分院刑事判決
109年度上訴字第1294號
上  訴  人  臺灣嘉義地方檢察署檢察官
上  訴  人  
即  被  告  謝明修



指定辯護人  林浩傑律師（義務律師）
上  訴  人  
即  被  告  吳宗誠


指定辯護人  蒲純微律師（義務律師）
上列上訴人因被告毒品危害防制條例案件，不服臺灣嘉義地方法
院109年度訴字第344號中華民國109年9月11日第一審判決（起訴
案號：臺灣嘉義地方檢察署108年度偵字第9942號、108年度偵字
第9943號、109年度偵字第1331號、109年度偵字第1332號），提
起上訴，本院判決如下：
    主  文
上訴駁回。
    事  實
一、謝明修、吳宗誠均明知甲基安非他命屬毒品危害防制條例第
    2 條第2 項第2 款規定之第二級毒品，依法不得持有、販賣
    ，竟共同基於販賣第二級毒品甲基安非他命以營利之犯意聯
    絡，由其2人分別以門號0000000000號、0000000000號行動
    電話為聯絡工具，於附表一編號1 至8 所示時間、地點，以
    附表一編號1 至8所示之金額及交易方式，販賣甲基安非他
    命予附表一編號1至8所示之盧品澤（即盧昱瑋，下同）、呂
    益机、李昆穎等人（謝明修、吳宗誠共同販賣第二級毒品之
    時間、地點、數量、金額等事項，詳如附表一所示）。
二、謝明修另單獨基於販賣第二級毒品甲基安非他命以營利之犯
    意，以上開0000000000號行動電話為聯絡工具，於附表二編
    號1 至15 所示時間、地點，以附表二編號1 至15所示之金
    額及交易方式，販賣甲基安非他命予附表二編號1至15所示
    之盧品澤、呂益机、李昆穎等人（謝明修販賣第二級毒品之
    時間、地點、數量、金額等事項，詳如附表二所示）。
三、案經嘉義縣警察局移送臺灣嘉義地方檢察署檢察官偵查起訴
    。 　　
    理  由
壹、有罪部分：
甲、程序部分：
一、證據能力部分：
  ㈠關於上訴人即被告（下稱被告）吳宗誠及辯護人於本院爭執
    盧品澤、謝明修於警詢陳述之證據能力（見本院卷第140、2
    12頁）部分：
　⒈按刑事訴訟法第159 條之5 之立法意旨，在於確認當事人對
    於傳聞證據有處分權，得放棄反對詰問權，同意或擬制同意
    傳聞證據可作為證據，屬於證據傳聞性之解除行為，如法院
    認為適當，不論該傳聞證據是否具備刑事訴訟法第159 條之
    1 至第159 條之4 所定情形，均容許作為證據，不以未具備
    刑事訴訟法第159 條之1 至第159 條之4 所定情形為前提。
    又刑事訴訟法第159 條之5 規定之傳聞例外，乃基於當事人
    進行主義中之處分主義，藉由當事人等「同意」之此一處分
    訴訟行為與法院之介入審查其適當性要件，將原不得為證據
    之傳聞證據，賦予其證據能力。本乎程序之明確性，其第1
    項「經當事人於審判程序同意作為證據」者，當係指當事人
    意思表示無瑕疵可指之明示同意而言，以別於第2 項之當事
    人等「知而不為異議」之默示擬制同意。當事人已明示同意
    作為證據之傳聞證據，並經法院審查其具備適當性之要件者
    ，若已就該證據實施調查程序，即無許當事人再行撤回同意
    之理，以維訴訟程序安定性、確實性之要求。此一同意之效
    力，既因當事人之積極行使處分權，並經法院認為適當且無
    許其撤回之情形，即告確定，其於再開辯論不論矣，即令上
    訴至第二審或判決經上級審法院撤銷發回更審，仍不失其效
    力（最高法院106 年度台上字第1084號判決意旨參照）。次
    按刑事訴訟法第159 條之5 第2 項默示同意之效力，因係出
    於當事人等之消極不表示意見而為法律上之擬制所取得，並
    非本於當事人之積極處分而使其效力恆定，原則上雖仍容許
    當事人等於言詞辯論終結前，或第二審及更審程序中對其證
    據能力再為爭執追復，但應以當事人等之不為異議，係出於
    「不知有不得為證據之情形」者為限。而當事人等是否「知
    有不得為證據之情形」，應依案內訴訟資料為判斷，例如法
    官已告知，或當事人等自書類之記載已可以得知，或被告受
    辯護人之協助等情況，即可認為當事人等於調查證據時有「
    知」而不為異議之情形，既已合致於擬制同意之要件，自不
    容許再為爭執（最高法院101 年度台上字第6378號判決意旨
    參照）。
　⒉本件證人盧品澤、謝明修之警詢證述部分，雖屬被告吳宗誠
    以外之人於審判外之陳述，然被告吳宗誠及其於原審所選任
    之辯護人於原審民國109 年7月2日準備程序及109年8月4日
    審理時，均明示同意該等證人於警詢中之證詞均有證據能力
    （見原審卷第98、236-237 頁），揆諸上開說明，其等既已
    明示同意此部分之證據能力，且經原審認該證據具備適當性
    要件，而有證據能力。則被告吳宗誠及辯護人於本院準備程
    序及審理時復行爭執該等證人於警詢陳述之證據能力，難謂
    合法，故應認證人盧品澤、謝明修於警詢之陳述，均有證據
    能力。
  ㈡按被告以外之人於審判外之陳述，雖不符合刑事訴訟法第159
     條之1 至第159 條之4 之規定，但經當事人於審判程序同
    意做為證據，法院審酌該言詞陳述或書面陳述作成時之情況
    ，認為適當者，亦得為證據；當事人、代理人或辯護人於法
    院調查證據時，知有第159 條第1 項不得為證據之情形，而
    未於言詞辯論終結前聲明異議者，視為有前項之同意，刑事
    訴訟法第159 條之5 第1 項、第2 項分別定有明文。查除上
    開證據外，被告吳宗誠及其辯護人對於本判決下列所引用其
    他各項被告以外之人於審判外之陳述，另檢察官、被告謝明
    修及其辯護人就本判決所引用具傳聞性質之各項證據資料，
    於本院準備程序及審理時均表示同意列為證據（見本院卷第
    139-145、211-212頁），且經本院於審判期日依法踐行調查
    證據程序，檢察官、被告謝明修、吳宗誠及其等之辯護人於
    本院言詞辯論終結前均未表示異議，本院審酌該等具有傳聞
    證據性質之證據，其取得過程並無瑕疵或任何不適當之情況
    ，應無不宜作為證據之情事，認以之作為本案之證據，應屬
    適當，依刑事訴訟法第159 條之5 之規定，自得作為證據。
二、查安非他命為毒品危害防制條例第2 條第2 項第2 款所列之
    第二級毒品，甲基安非他命則屬同條項款附表（即其附表二
    編號89）所載之相類製品，依改制前行政院衛生署管制藥品
    管理局之相關函釋，二者雖多為硫酸鹽或鹽酸鹽，可溶於水
    ，為白色、略帶苦味之似冰糖狀結晶，但使用劑量及致死劑
    量，仍屬有別，且目前國內發現者都為甲基安非他命之鹽酸
    鹽（見司法院編印之「法官辦理刑事案件參考手冊㈠」第282
     頁、第000- 000 頁），可見安非他命與甲基安非他命，係
    毒性有差別之第二級毒品。被告2人及證人盧品澤、呂益机
    、李昆穎分別於警詢、偵訊或審理中，迭將「甲基安非他命
    」稱為「安非他命」，惟此僅係一般口語習慣用之稱呼，然
    現時國內施用毒品者施用之安非他命類藥物，實以「甲基安
    非他命」為常，鮮有為「安非他命」者，本案被告2人及證
    人盧品澤、呂益机、李昆穎於警詢、偵訊或審理中所述之「
    安非他命」，乃「甲基安非他命」之誤稱，先予敘明。
乙、實體部分：
一、認定犯罪事實所憑證據及理由：　　
  ㈠被告謝明修部分：
　　上開事實，業據被告謝明修於偵查、原審及本院準備程序、
    審理時（見警字第879號卷第33-38頁；偵字第9942號卷第71
    頁-第72頁反面；原審卷第71-76、206、238-243、249頁；
    本院卷第136、210、237頁）均坦承不諱，核與證人即購毒
    者盧品澤（見警字第879號卷第107-113頁；偵字第9942號卷
    第152頁正反面）、呂益机（見警字卷第879號卷119-121頁
    ；偵字第9942號卷第91頁正反面）、李昆穎（見警字第552
    號卷第110-113頁；偵字第9942號卷第168頁正反面）於警詢
    、偵訊證述情節相符，並有原審108年度聲監字第000347號
    、108年度聲監續字第000444號、第000480號、第000526號
    通訊監察書暨電話附表（見警字第879號卷第2-4、6-8、10-
    12、14-16頁）、原審108年9月4日108嘉院聰刑祥聲監可字
    第000030號函及所附通訊監察譯文報告（見警字第879號卷
    第22-24頁）、原審108年8月27日108嘉院聰刑祥聲監可字第
    000027號函及所附通訊監察譯文報告（見警字第879號卷第2
    5-28頁）、原審108年聲監字第000377號、108年度聲監續字
    第000490號通訊監察書暨電話附表（見警字第552號卷第1-3
    、5-7頁）、原審108年10月1日108嘉院聰刑祥聲監可字第00
    0034號函及所附通訊監察譯文報告（見警字第552號卷第9-1
    1頁）、如附表一、二所示之通訊監察譯文（見警字第879號
    卷第41-52、54-59、61-65頁；警字第552號卷第27、30-31
    頁）、本案相關之毒品交易之監視器錄影畫面截圖（見警字
    第879號卷第56-59頁；警字第552號卷第28、31頁）、被告
    謝明修部分之同意搜索書、嘉義縣警察局刑警大隊搜索扣押
    筆錄、扣押物品收據、扣押物品目錄表（見警字第879號卷
    第75-81頁）、被告吳宗誠部分之同意搜索書、嘉義縣警察
    局刑警大隊搜索扣押筆錄、扣押物品收據、扣押物品目錄表
    （見警字第552號卷第42-48頁）、證人盧品澤、呂益机及李
    昆穎指認被告謝明修駕駛車牌號碼000-0000號自用小客車監
    視器錄影畫面截圖及照片、監視器錄影畫面截圖（見警字第
    879號卷第103、133、150頁）、證人盧品澤指認被告謝明修
    騎乘之車號000-0000白色普通重型機車照片（見警字第879
    號卷第104頁）、門號0000000000、0000000000、000000000
    0、0000000000號通聯調閱查詢單（見警字第879號卷第82、
    127、153頁；偵字第9943號卷第7頁）、車輛詳細資料報表《
    謝明修所有之000-0000號重型機車、吳宗誠所有之000-0000
    號重型機車》（見警字第879號卷第106頁；警字第552號卷第
    34頁）、證人盧品澤指認被告吳宗誠騎乘車號000-0000白色
    普通重型機車之監視器錄影畫面截圖（見警字第552號卷第4
    9-51頁）等資料附卷可佐，足認被告謝明修之任意性自白與
    事實相符，應堪可信。
  ㈡被告吳宗誠部分：
　⒈訊據被告吳宗誠就附表一所示之客觀事實並不爭執，惟矢口
    否認有何與被告謝明修共同販賣如附表一所示各次甲基安非
    他命之犯行，辯稱：伊是受僱於被告謝明修，當證人盧品澤
    找不到被告謝明修時，會打電話給伊，要伊找被告謝明修，
    伊偶爾會受被告謝明修指示幫忙送東西給證人盧品澤，但伊
    不知道證人盧品澤電話中講的東西是甲基安非他命，也不知
    道被告謝明修要伊送給證人盧品澤的東西是甲基安非他命；
    另就附表一編號8所示部分，伊當時坐在副駕駛座玩手機，
    沒有注意被告謝明修與呂益机等人在做什麼；伊不知道被告
    謝明修有在販賣毒品，也沒有與謝明修共同販賣毒品云云。
　⒉惟查：
　⑴就附表一編號1至7所示之被告吳宗誠有以門號0000000000號
    行動電話接聽證人盧品澤欲購買甲基安非他命之電話，及就
    附表一編號3至5、7部分係由被告吳宗誠持甲基安非他命交
    付與證人盧品澤；另附表一編號8之部分係被告謝明修搭載
    被告吳宗誠與證人呂益机、李昆穎交易毒品等客觀事實，為
    被告吳宗誠所不爭執，核與上開證人所述相符，並有前揭書
    證資料可憑，此部分事實首堪認定。
　⑵附表一編號1至7部分：
　①證人盧品澤於警詢時陳稱：我所施用的第二級毒品甲基安非
    他命係向綽號「大枯仔」的被告吳宗誠購買的，被告吳宗誠
    經常幫被告謝明修跑腿送毒品，被告2人不願意我介紹他們
    給其他藥腳，認為容易複雜被抓，因此都要我向被告2人購
    入毒品後再轉售給他人，被告吳宗誠係被告謝明修身邊的小
    弟，偶爾接工作電話，幫忙被告謝明修送毒品給我，有時被
    告謝明修沒有接聽電話時，會由被告吳宗誠接聽後轉告被告
    謝明修我要買的金額，再由被告謝明修或被告吳宗誠騎機車
    或開車前來送毒品給我並收錢。本案附表一編號1至7所示通
    訊監察譯文，多係我與被告吳宗誠的對話，係我要被告吳宗
    誠聯絡被告謝明修送毒品賣給我的意思。附表一編號1（即1
    08年9月17日）所示的通訊監察譯文中，第1、2通是我打給
    被告吳宗誠的手機，由他轉告被告謝明修我要購買毒品的意
    思，第3、4通是確定被告謝明修有來，之後在我家門口見面
    交易，我是以現金2,000元向被告謝明修購買甲基安非他命1
    包。附表一編號2（即108年9月21日）所示的通訊監察譯文
    中，第1、2通是我打給被告吳宗誠的手機，由他轉告被告謝
    明修我要購買毒品的意思，第3通是我打給被告謝明修確定
    他有來，第4通是被告謝明修已到我家門口，通知我見面交
    易，我是以現金1,500元向被告謝明修購買甲基安非他命1包
    。附表一編號3（即108年9月29日）所示的通訊監察譯文中
    ，第1至3通是我打給被告謝明修，跟他說我要買毒品，被告
    謝明修告訴我會由被告吳宗誠送來，第4通是我打被告吳宗
    誠的手機，我告訴他我已經在門口外面等他，之後被告吳宗
    誠送毒品到我家門口見面交易，我是以現金1,000元向他購
    買甲基安非他命1包，「一杯細杯」（台語，即「小杯」）
    係我與被告謝明修、吳宗誠約定購買毒品之密語，就是指價
    值1,000元之甲基安非他命。附表一編號4（即108年10月2日
    ）所示的通訊監察譯文中，第1、2通是我打給被告謝明修，
    跟他說要買毒品，他告訴我會由被告吳宗誠送來，第3、4通
    是我打給被告吳宗誠，說我已經在門口外面等他，叫他快一
    點，後來被告吳宗誠送到我家門口見面交易，我是以現金1,
    000元向被告吳宗誠購買甲基安非他命1包，警字卷第879號
    第56頁照片是當時我與被告吳宗誠交易毒品之過程。附表一
    編號5（即108年11月1日）所示的通訊監察譯文中，該次4通
    通聯是我打給被告吳宗誠，後來被告吳宗誠送毒品到我家門
    口見面交易，我是以現金2,000元向他購買甲基安非他命1包
    ，警字卷第552號第28頁照片是當時我與被告吳宗誠交易毒
    品之過程。附表一編號6（即108年11月6日）所示的通訊監
    察譯文中，第1通是我打給被告吳宗誠的手機，由他轉告被
    告謝明修我要買毒品，第2、3通是被告謝明修打給我說他已
    到達，在我家門口我拿6,500元給被告謝明修，其中4,000元
    是之前買毒品時所欠的錢，這次是買價值2,500元的甲基安
    非他命1包。附表一編號7（即108年11月8日）所示的通訊監
    察譯文中，第1通是我打給被告吳宗誠的手機，由他轉告被
    告謝明修我要買2,000元的毒品，第2、3通是被告吳宗誠告
    訴我他已從被告謝明修那裡拿到毒品，第4通是被告吳宗誠
    打給我表示他已到達我家門口，並交給我1包甲基安非他命
    ，第5通之後的通聯是我告知被告吳宗誠我所欠的買毒款項
    已寄放給嘉義市○○路「○○電子遊戲場」的員工「小真」了，
    要他去拿，警字第552號卷第31頁照片是當時我與被告吳宗
    誠騎白色重機車前來交易毒品的過程。被告謝明修是拿0000
    000000號手機，被告吳宗誠是拿0000000000號手機，我打電
    話均是要被告謝明修送毒品來賣給我，有時是被告吳宗誠告
    訴被告謝明修後，由被告謝明修賣毒品給我，或被告吳宗誠
    送毒品來給我等語（見警字第879號卷第91、98-99、107-11
    1頁）；復於偵訊時證稱：我有跟被告謝明修、吳宗誠購買
    甲基安非他命，被告謝明修有時會叫被告吳宗誠來跟我交易
    ，我跟被告謝明修係在電子遊藝場認識，我問他有沒有地方
    購買甲基安非他命，後來我都跟他買，他若出國，有交代我
    直接打電話給被告吳宗誠，附表一編號1至7所示之通訊監察
    譯文都是我跟被告謝明修、吳宗誠交易毒品之譯文，我與被
    告吳宗誠沒有恩怨或金錢糾紛，也沒有冤枉被告吳宗誠等語
    （見偵字第9942號卷第152-153頁）。
　②證人即被告謝明修於偵查中亦證稱：我有賣甲基安非他命給
    盧品澤，我有時候會叫被告吳宗誠拿甲基安非他命去跟盧品
    澤交易，被告吳宗誠有打電話問我「小杯」、「大杯」的意
    思，我跟他說「小杯」就是1,000，「大杯」就是3,000至3,
    500，被告吳宗誠心裡應該都知道我係跟盧品澤交易毒品等
    語（見偵字第9942號卷第71-72頁），核與上揭證人盧品澤
    所稱與被告吳宗誠、謝明修間之毒品暗語即「小杯」為價值
    1,000元之甲基安非他命相同。
　③而被告吳宗誠亦不爭執有與證人盧品澤通聯（如附表一編號1
    至7之通訊監察譯文所示），並於108年9月29日、10月2日、
    11月1日、11月8日有交付「東西」給盧品澤，並向盧品澤收
    錢等情（見警字第552號卷第17-18頁；偵字第9943號卷第30
    頁反面；原審卷第90-91頁）。
  ④雖證人盧品澤於原審審理作證時證稱被告吳宗誠不知道他在
    與被告謝明修交易毒品云云（見原審卷第184頁），然依證
    人盧品澤上開警詢、偵訊之陳述，均未曾提及被告吳宗誠對
    於其向被告謝明修購買毒品不知情，反清楚證稱其係向被告
    2人購買毒品，而斯時證人盧品澤係甫遭警查獲，倘被告吳
    宗誠確實不知證人盧品澤與被告謝明修交易毒品之事，證人
    盧品澤當會於警詢、偵訊即清楚說明避免誣指無辜之人陷入
    重罪，惟證人盧品澤卻遲至被告吳宗誠已因本案遭起訴而有
    所否認及有前揭辯解後，始於原審作證時表示被告吳宗誠就
    本案毒品交易並不知情一事，則證人盧品澤於原審就此部分
    之證述是否可採，已非無疑。
  ⑤參以附表一編號1至7所示之通訊監察譯文所示，若係被告謝
    明修接聽電話，被告謝明修會告以由被告吳宗誠到場交易；
    若為被告吳宗誠接聽電話，證人盧品澤亦會將要購買之金額
    「直接」告知被告吳宗誠，再由被告吳宗誠聯繫被告謝明修
    ，之後由被告謝明修或吳宗誠到場交易，交易模式固定，且
    與證人盧品澤前開警詢、偵訊證述內容相符，顯見被告2人
    已與證人盧品澤有所約定，因此方有此等交易習慣。
  ⑥被告謝明修於原審準備程序時陳稱伊都是跟被告吳宗誠說這
    些人欠自己錢等語（見原審卷第73頁），被告吳宗誠於原審
    審理時亦自陳證人盧品澤打電話來找被告謝明修，是要跟被
    告謝明修借錢，卻又稱被告謝明修要伊交付給證人盧品澤的
    東西不是錢，不然證人盧品澤為何還要拿現金給伊等語（見
    原審卷第244-245頁），顯見被告吳宗誠確實知悉證人盧品
    澤之電話內容均非為借錢，且所提及之金額均有特別的意義
    。復佐以甲基安非他命係政府嚴予查緝之違禁物，販賣第二
    級毒品一旦遭緝獲，將面臨嚴苛之刑責，此乃眾所周知之事
    ，此非法行為之危險性極高，如未掌握販賣毒品過程中之每
    一個環節，並由彼此信任之人處理，稍有不慎極可能因洩漏
    訊息或被出賣而遭查緝逮捕，並遭受嚴重之損失，是以共犯
    間若非已就販賣毒品之事達成共識，當不致貿然委託不相關
    之人為之。則被告謝明修自應對於交易流程極為審慎，殊難
    想像會於被告吳宗誠不知悉其販賣毒品情況下，任憑證人盧
    品澤撥打電話給被告吳宗誠提及可能啟人疑竇之話語，再隨
    意將毒品（無論是否經過縝密包裝均有可能路途中打開）交
    付與被告吳宗誠，由被告吳宗誠送交給證人盧品澤，而冒有
    遭被告吳宗誠查悉為毒品交易而被舉發之風險。況由被告吳
    宗誠自承：「（謝明修出國前有交待你盧昱瑋有打電話來，
    再請你拿東西給盧昱瑋？）他出國前先把他的手機拿給我，
    他交待我說他東西放在哪裡，上面有寫金額，如果有人打電
    話來，就看那個人要多少，就把東西拿給他。」等語（見偵
    字第9943號卷第30頁反面），可見被告謝明修對被告吳宗誠
    係極為信任，並不擔心被告吳宗誠是否會發現交付予證人盧
    品澤之物品為何，否則豈有可能當他出國時，任由被告吳宗
    誠自行交付物品給證人盧品澤之理？又證人盧品澤購買毒品
    供自己施用甚或再次流通於外均可能涉犯刑責，亦實難想像
    證人盧品澤願抱有為被告吳宗誠得知自己屢為施用毒品而亦
    遭舉報之風險，而多次在找不到謝明修之情況下撥打電話給
    被告吳宗誠，或接受被告謝明修請被告吳宗誠送交的毒品。
    況被告吳宗誠屢持不明物品（此為被告吳宗誠所述）交付證
    人盧品澤，且各次收取至少1,000元以上金額，衡情自應細
    究其緣由以釋疑，絕無不明其所以，即單純依循被告謝明修
    之指示，將該物品交付予證人盧品澤，冒有可能遭被告謝明
    修利用為犯法之工具，而使自身涉犯違法之風險，則被告吳
    宗誠自難對其交付之內容物全然不知之理。綜合上情，均足
    認被告吳宗誠主觀上知悉附表一編號1至7均為交易毒品，則
    被告2人具有犯意聯絡，堪以認定。從而，被告吳宗誠之辯
    護人辯護稱：被告吳宗誠主觀上係認為證人盧品澤要向被告
    謝明修借錢，不知被告謝明修與證人盧品澤在交易毒品云云
    ，與本院上開認定不符，自不足採信。
　⑦被告吳宗誠之辯護人稱：細繹附表一編號1至7之通訊監察譯
    文，均係證人盧品澤所撥打之電話，證人盧品澤撥打電話會
    視接電話之對象為被告謝明修或被告吳宗誠而有不同之用語
    之說話模式，若證人盧品澤撥打電話給被告吳宗誠時，其向
    被告吳宗誠提及之內容及用語，均為借款金額之意，而當證
    人盧品澤知悉接聽電話之人為被告謝明修時，證人盧品澤則
    會改用「一杯細杯」之用語，由此可證被告吳宗誠確實不知
    被告謝明修與證人盧品澤之間有在交易毒品云云。惟查，依
    上開所述，被告吳宗誠既已知悉謝明修有販賣毒品給盧品澤
    ，亦知悉其交付予盧品澤「東西」係甲基安非他命，則證人
    盧品澤與被告謝明修或被告吳宗誠通話時，縱使使用不同之
    暗語，亦無法否認被告吳宗誠有參與本件販賣毒品之行為，
    是辯護人此部分之辯解，難認可採。
　⑧被告吳宗誠於警詢時陳稱伊幫被告謝明修交付東西給證人盧
    品澤時均為以「深色袋狀」包裝東西等語（見警字第552號
    卷第14-19頁）；而於偵查時就此亦稱係以「深色包裝紙」
    包裝的物品等語（見偵字第9943號卷第30-31頁）；並於原
    審準備程序亦稱係「深色手掌大小之袋子」包裝的物品等語
    （見原審卷第89-91頁）。惟被告吳宗誠於原審審理時聽聞
    證人盧品澤作證時證稱係以牛皮紙袋包裝後，始第一次改稱
    都是「牛皮紙袋」包裝，且稱沒有大小之分，尺寸均為固定
    ，並有用膠帶黏起來等語（見原審卷第185頁）；另其於偵
    查中亦曾稱被告謝明修有跟伊說若證人盧品澤打電話來，要
    伊拿東西去給證人盧品澤，被告謝明修當時有交代東西放哪
    ，上面有寫金額，到時看那個人要多少，就把東西拿給對方
    等語（見偵字第9943號卷第30-31頁），卻於原審審理時改
    稱以包裝上沒有其他人工書寫的字樣或圖樣，而且被告謝明
    修也沒要伊看袋子上的文字或圖樣等語（見原審卷第185頁
    ），則被告吳宗誠前後所述，顯有不同，已有可疑。
　⑨又被告謝明修於警詢陳稱叫被告吳宗誠送一包東西過去給證
    人盧品澤，被告吳宗誠不知道是毒品等語（見警字第879號
    卷第31-39頁）；再於偵查中改稱：有交代被告吳宗誠甲基
    安非他命放在哪，伊有用深色的袋子標記金額，若證人盧品
    澤有打電話來就請被告吳宗誠拿過去給證人盧品澤，而被告
    吳宗誠有打電話問過伊小杯、大杯是什麼意思，伊有跟被告
    吳宗誠說小杯是1,000，大杯就是3,000到3,500，被告吳宗
    誠可能不好意思問，但其應該知道伊們在交易毒品，另就附
    表一編號8這次，被告吳宗誠坐在副駕駛座，伊與證人呂益
    机交易時被告吳宗誠有看到，但伊有用深色袋子包起來，被
    告吳宗誠可能知道伊在交易毒品但不好意思問等語（見偵字
    第9942號卷第71-72頁）；後於原審準備程序時稱：伊都是
    拿一個手掌大袋子給被告吳宗誠，被告吳宗誠可能以為是資
    料而已等語（見原審卷第72-73頁）；再於原審審理以證人
    身分作證時稱：我叫被告吳宗誠拿甲基安非他命給證人盧品
    澤時都有用牛皮紙袋或信封袋包裝，並以膠帶封起來，而我
    要被告吳宗誠交付的牛皮紙袋有大小之分，有的長17公分、
    寬7公分，有的長11公分、寬7公分，還有長11.5公分、寬12
    公分或長15公分、寬12公分的，區分大小袋子乃為區分甲基
    安非他命的重量、價格，而被告吳宗誠不知道小杯、大杯的
    意思等語（見原審卷第212-224頁）。被告謝明修同於原審
    審理時甫第一次提及係用「牛皮紙袋」包裝甲基安非他命，
    且其對於被告吳宗誠是否知悉係甲基安非他命，又或是否知
    悉「大杯」、「小杯」之暗語等節前後所述不符，甚就其稱
    要被告吳宗誠拿給證人盧品澤之牛皮紙袋是否有固定尺寸所
    為之相關證述亦與被告吳宗誠不符。是被告謝明修就被告吳
    宗誠涉案情節顯有避重就輕而有刻意迴護被告吳宗誠之情形
    ，亦無法遽採。　
　⑶附表一編號8部分：
　①證人呂益机於附表一編號8所示時間、地點與證人李昆穎一同
    向駕駛車牌號碼000-0000號自小客車之被告謝明修購買甲基
    安非他命時，被告吳宗誠係坐在同車副駕駛座等節，業經證
    人呂益机（見警字第879號卷第119-121頁；偵字第9942號卷
    第91-92頁）、李昆穎（見警字第552號卷第110-112頁；偵
    字第9942號卷第168頁正反面）於警詢、偵訊證述明確。而
    證人呂益机於原審審理時就本次交易細節證稱：108年10月3
    1日當天我騎機車載證人李昆穎到全聯旁邊，我把機車停在
    被告謝明修車子後面後走到副駕駛座那邊，副駕駛座之車窗
    搖下來，車內有2個人，其中1個人是被告吳宗誠，被告吳宗
    誠坐在副駕駛座，我把2張1,000元鈔票對折交給車內的人，
    車內的人就把毒品交給我，當天我係拿到1小包透明夾鏈袋
    的甲基安非他命，可以看得到裡面是甲基安非他命，依我過
    去向被告謝明修購買毒品之過程，若在人多或有第三人的地
    方交易，會用菸盒裝起來，但本次有沒有用菸盒裝起來我不
    確定，而我都固定會去副駕駛座那側交易，被告吳宗誠當時
    坐在副駕駛座看著我跟被告謝明修交易毒品等語（見原審卷
    第161-167頁）；另證人李昆穎於原審審理時則證稱：108年
    10月31日交易係由證人呂益机聯繫並騎機車載我到現場，由
    證人呂益机走到車旁交易，我印象中這次的毒品係以透明夾
    鏈袋包裝，外面用衛生紙包著，因為證人呂益机有給我看；
    當時我看到車內有2個人，我從駕駛座車窗搖下來的時候有
    看到，我有看到被告吳宗誠坐在被告謝明修車內之副駕駛座
    等語（見原審卷第168-173頁）。證人呂益机、李昆穎於警
    偵及原審審理時之證述大致相符。證人李昆穎雖於原審審理
    時對於交易過程曾稱證人呂益机係將機車停在對面，再走到
    對向車道駕駛座位置與被告謝明修交易等節似與證人呂益机
    不符，然經向其再次確認後證稱應為證人呂益机所述之細節
    始為真實。本次交易係證人呂益机聯繫及騎乘機車搭載證人
    李昆穎，再由證人呂益机與被告謝明修完成交易，則證人李
    昆穎僅隨同前往，對於交易細節衡情應不如證人呂益机明確
    ，應認證人呂益机所陳稱係其將機車停在被告謝明修的車子
    後方，而在騎車過程中有先騎過被告謝明修車子前方及側方
    才停到該車子後方，無法確定證人李昆穎是否此時有看到車
    內2人（由附表一編號8之「108年10月31日18：43至18：44
    」通訊監察譯文發現，證人呂益机曾稱「白的，裡面2個人
    嗎」等語，足認自車外可清楚知道被告謝明修車內之狀況）
    ，之後再由他走到副駕駛座方位交易之細節應為真實。
　②依上開證人呂益机、李昆穎2人所證述之情節，被告謝明修所
    交付予證人呂益机之甲基安非他命雖或有以香菸盒或衛生紙
    包裹在外，然既未密封或綑綁，抑或為其他繁複之包裝，證
    人呂益机竟不辭舟車辛勞，刻意與被告謝明修相約至該處，
    而由被告謝明修拿取該非完整密封之「香菸盒」或「衛生紙
    」交付予證人呂益机，並收取證人呂益机交付顯不相當於上
    開外觀可見及之「香菸盒」或「衛生紙」價值之2,000元，
    在車上之被告吳宗誠自當心生疑竇。況被告謝明修於原審審
    理時證稱交易過程我看證人呂益机給我多少錢，伊就給他多
    少毒品；我要先確認錢的數額，呂益机這次拿千元鈔給我等
    語（見原審卷第218-219頁），衡情毒品價昂又得之不易，
    則被告謝明修於收受價金後必會確認所要交付給證人呂益机
    之甲基安非他命是否為正確重量，證人呂益机應亦無未稍加
    確認物品內容即率為交付價金離開之可能，則被告謝明修與
    證人呂益机在為上揭交易行為時，坐於副駕駛座之被告吳宗
    誠實難認對其等行為全然不知。
  ③另被告吳宗誠於本次行為前之108年9月17日、同年月21日、2
    9日、同年10月2日業已多次接聽證人盧品澤購買毒品之電話
    ，並有親自送交毒品給證人盧品澤，而與被告謝明修間有共
    同為販毒合意及行為業已認定如前，則於本次108年10月31
    日再為類似交易模式、相似交易價格及近似之物品交付，被
    告吳宗誠自難諉為不知，則被告謝明修毫不避諱地與被告吳
    宗誠一同到場與呂益机等人交易毒品，復在被告吳宗誠面前
    一手交錢一手交付毒品，衡諸常情，被告吳宗誠當時既非熟
    睡，亦無下車離開，對於他人靠近車輛、打開車窗等情節，
    應會有所聽聞、見聞，甚對於發生何事情有所好奇，況此為
    毒品交易，量少價格高，且被告謝明修有確認收取之金額再
    拿取適量毒品，此為被告謝明修證述如前，而證人呂益机為
    購毒者，且與證人李昆穎共同購買，亦自會於交易當下就數
    量有所確認避免有誤而遭證人李昆穎責備，則縱使交易時間
    短，無過多對話，被告吳宗誠實無可能如其所述單純玩手機
    ，對於外界發生何事渾然不知之理，是被告吳宗誠空言辯稱
    伊在玩手機，不知道被告謝明修在做什麼云云，亦難憑採。
    從而，顯見被告吳宗誠與被告謝明修就本次犯行有犯意聯絡
    ，且一同到場為毒品交易之行為甚明。
  ⑷按聯絡毒品買賣、交付毒品、收取毒品買賣價金等行為，均
    屬販賣毒品罪構成要件事實之部分行為，苟有參與其事，即
    係分擔實行犯罪行為，自應負共同販賣毒品罪責。而毒品交
    易時間、地點、金額數量之磋商，及實際交付、收取現款等
    ，均係構成販賣毒品罪之重要核心行為，甚且交付毒品前之
    分裝行為亦是完成交付所不可或缺之必經階段行為，亦屬販
    賣毒品之構成要件行為（最高法院97年度台上字第1439號、
    97年度台上字第3843號、98年度台上字第4173號、99年度台
    上字第5878號、100年度台上字第3665號判決意旨參照）。
    又一般合法物品之交易，買賣雙方於電話聯繫之間，固會就
    標的物、價金、交付方式等事項為約定；然有關毒品之交易
    ，誠難期待買賣雙方以同樣標準為聯繫，尤其，在現行通訊
    監察制度之下，若於通話間言明具體之標的物或以暗語代之
    ，無異自曝於被查獲之風險中。再者，關於毒品之買賣，其
    以電話聯繫者，雙方多係相識之人，其等或僅粗略表明見面
    時、地，甚或僅以電話鈴聲加上來電顯示作為提醒即足。是
    並非不得依通聯之情形及通話內容之真意，作為判斷可否採
    為買賣雙方所供述買賣情節之佐證（最高法院104年度台上
    字第1055號判決意旨參照）。而因買賣毒品係非法交易，具
    隱密及特殊信賴關係，販賣毒品復係政府嚴予查緝之違法行
    為，偵查機關時以依法核發之通訊監察作為偵查手段，毒品
    交易者，為免遭查緝風險，常以買賣雙方始知或隱晦不明之
    用語，替代毒品交易之重要訊息（如種類、數量、金額），
    甚至因事前已有約定或默契，故僅約定見面，即能進行毒品
    交易，此與社會大眾一般認知無違，故對通訊監察譯文通話
    內容之評價，尚須綜合相關供述而為判斷（最高法院107年
    度台上字第29、2199、2917、3033號判決意旨參照）。是固
    於附表一所示之通訊監察譯文中，附表一編號1、2、5、6、
    7部分，證人盧品澤與被告吳宗誠之通話內容表面似僅敘及
    「錢」或金額，然被告吳宗誠應確實知悉通話內容此等話語
    之真意，此經本院認定如前，是被告2人共同謀議販賣毒品
    ，並約定之分工模式即為藥腳撥打電話與被告謝明修或吳宗
    誠，再由被告謝明修或吳宗誠送交毒品，是自非單就被告吳
    宗誠僅接通表面「似」為借錢電話，而非被告吳宗誠送交毒
    品，即可認被告吳宗誠未參與該次行為。至附表一編號3、4
    、8部分，殊難認被告吳宗誠不知悉交付之物品為毒品，業
    已陳述如上，自足證被告吳宗誠確與被告謝明修共同販賣毒
    品。
  ⑸準此，被告吳宗誠空言辯稱其不知悉被告謝明修在販賣甲基
    安非他命，及不知其交付予證人盧品澤之物係甲基安非他命
    等節顯為卸責之詞，實難憑採。從而，被告吳宗誠係基於與
    被告謝明修共同犯罪之犯意，共同參與本案附表一所示各次
    犯行，應成立販賣第二級毒品之共同正犯無疑。
  ㈢按所謂販賣毒品者，主觀上有營利之意圖，且客觀上有販賣
    之行為，即足構成，至於實際上是否已經獲利，則非所問。
    而被告營利意圖之有無，除出於其任意性之自白外，應從客
    觀之社會環境、情況及證人、物證等資料，依據證據法則綜
    合研判認定（最高法院106年度台上字第2597號、100年度台
    上字第5938號判決意旨參照）。另觀諸我國販賣毒品刑度極
    重且查緝甚嚴，被告2人與證人盧品澤、呂益机及李昆穎並
    非至親，且被告2人向上游購入毒品，亦須花費相當之金錢
    ，衡諸常情，倘非有利可圖，實無甘冒被查緝科以重刑、耗
    費時間、金錢等成本，而提供毒品與他人之理。是本案被告
    謝明修於原審自陳販賣毒品乃為賺取價差（見原審卷第75-7
    6頁）；而被告吳宗誠雖否認販賣毒品，然為本院所不採，
    則均足認定被告2人於本案販賣甲基安非他命犯行時，主觀
    上確有營利之意圖無訛。
　㈣綜上所述，本案事證明確，被告2人之犯行均堪以認定，應依
    法論科。
二、比較新舊法部分：
　　按行為後法律有變更者，適用行為時之法律。但行為後之法
    律有利於行為人者，適用最有利於行為人之法律，刑法第2
    條第1 項定有明文。被告2人行為後，毒品危害防制條例第4
     條第2 項、第17條第2 項之規定業經修正，並經總統於109
     年1 月15日公布，於同年7 月15日施行。修正前毒品危害
    防制條例第4 條第2 項原規定「製造、運輸、販賣第二級毒
    品者，處無期徒刑或7 年以上有期徒刑，得併科新臺幣1,00
    0 萬元以下罰金。」，修正後則規定「製造、運輸、販賣第
    二級毒品者，處無期徒刑或10年以上有期徒刑，得併科新臺
    幣1,500 萬元以下罰金。」，經比較新舊法結果，修正後毒
    品危害防制條例第4 條第2 項規定雖未更動販賣第二級毒品
    罪之構成要件及得科處之法定刑種，然已將有期徒刑、罰金
    刑提高，自以修正前毒品危害防制條例第4 條第2 項之規定
    對被告較為有利；而修正前毒品危害防制條例第17條第2 項
    規定「犯第4 條至第8 條之罪於偵查及審判中均自白者，減
    輕其刑」，修正後則規定「犯第4 條至第8 條之罪於偵查及
    歷次審判中均自白者，減輕其刑」，經比較新舊法結果，修
    正後毒品危害防制條例第17條第2 項規定犯販賣第二級毒品
    罪者，須於偵查及「歷次」審判中均自白，方得依該條規定
    減輕其刑，相較於修正前除偵查中自白外，僅須於審判中曾
    經自白即可減刑之規定而言，自以修正前毒品危害防制條例
    第17條第2 項之規定對被告較為有利。是依刑法第2 條第1
    項前段規定，本件自應適用被告行為時即修正前毒品危害防
    制條例第4 條第2 項、第17條第2 項之規定論處。　　
三、論罪科刑部分：
　㈠按甲基安非他命為毒品危害防制條例第2 條第2 項第2 款明
    定之第二級毒品，不得販賣、持有。核被告謝明修就附表一
    、二所為，及被告吳宗誠就附表一所為，均係犯修正前毒品
    危害防制條例第4條第2項之販賣第二級毒品罪。被告2人販
    賣甲基安非他命前之持有行為為販賣行為所吸收，均不另論
    罪。
  ㈡被告2人就附表一之犯行，具犯意聯絡並有接聽購毒者電話聯
    繫交易毒品細節或送交毒品之行為分擔，均應論以共同正犯
    。
  ㈢被告2人所犯上開各罪間，犯意各別、行為亦殊，均應分別
　　論罪處罰。
　㈣被告謝明修前因賭博、2次轉讓第三級毒品案件，經原審法院
    以102年度嘉簡字第1382號、103年度嘉簡字第941號判決分
    別判處有期徒刑3月、3月（2次），後案並定應執行有期徒
    刑4月確定，而前開案件再經原審法院以104年度聲字第61號
    裁定應執行有期徒刑6月確定，於107年5月23日徒刑易科罰
    金執行完畢等節，有臺灣高等法院被告前案紀錄表在卷可憑
    ，其於執行完畢後，5年內故意再犯本案有期徒刑以上之各
    罪，均為累犯。本院考量被告謝明修前涉犯有無償之轉讓毒
    品案件，卻於執行完畢後變本加厲再犯本案有償之販賣甲基
    安非他命犯行，顯然漠視法律規定，且前案之徒刑執行對被
    告謝明修並未生警惕作用，其對於刑罰之反應力顯然薄弱，
    且被告謝明修並無司法院釋字第775號解釋意旨所指個案應
    量處最低法定刑，又無法適用刑法第59條減輕其刑，而應依
    此解釋意旨裁量不予加重最低本刑之情形，爰依刑法第47條
    第1 項規定加重其刑（至法定刑無期徒刑部分依法不得加重
    ）。
　㈤按除司法警察於調查犯罪製作警詢筆錄時，就該犯罪事實未
    曾詢問，且檢察官於起訴前亦未就該犯罪事實進行偵訊或指
    派檢察事務官詢問，致有剝奪被告罪嫌辯明權之情形，始例
    外承認僅有審判中之自白亦得獲邀減刑之寬典外，衡諸該條
    文意旨，仍須於偵查及審判中皆行自白，始有其適用，缺一
    不可。易言之，限於廣義偵查程序中，未賦予被告任何自白
    之機會時，始得逕以其有審理中之自白，例外適用上開減刑
    之規定（最高法院108年度台上字第991號判決意旨參照）。
    而修正前毒品危害防制條例第4條之罪於偵查及審判中均自
    白者，減輕其刑，同條例第17條第2項定有明文。經查，被
    告謝明修業於警詢、偵訊、原審及本院準備程序及審理時均
    自白附表一編號1至4、6、8及附表二之販賣第二級毒品犯行
    ，應依修正前毒品危害防制條例第17條第2項規定，減輕其
    刑。又其中就附表一編號5、7販賣第二級毒品犯行部分，未
    經警方詢問，檢察官亦未就此部分複訊，即提起公訴，有各
    該次筆錄可稽，此情致使被告謝明修無從於警偵自白以期獲
    得減刑寬典處遇之機會，則承上開判決意旨，被告謝明修於
    原審及本院準備程序迄至審理亦就附表一編號5、7部分均自
    白犯罪，為保障其自白減刑之權益，亦應依修正前毒品危害
    防制條例第17條第2項規定，減輕其刑，並均依法先加重後
    減輕之。
四、原審認被告謝明修、吳宗誠罪證明確，適用毒品危害防制條
    例第4條第2項（修正前）、第17條第2項（修正前）、第19
    條第1項，刑法第2條第1項前段、第11條、第28條、第47條
    第1項、第51條第5款、第38條第4項、第38條之1第1項前段
    、第3項等規定，並審酌被告2人無視於國家杜絕毒品危害之
    禁令，而為本案數次共同、獨自販賣甲基安非他命與他人之
    犯行，實助長毒品氾濫之風，使他人形成生理成癮性及心理
    依賴性，戕害國民身心健康，危害社會治安，所為實屬可議
    ；並衡量被告2人販賣之次數、對象、數量價額，及對國家
    社會之危害程度；另考量被告謝明修自始坦認犯行，被告吳
    宗誠則否認涉案之犯後態度；暨兼衡被告謝明修自陳為高職
    肄業之智識程度、離婚、有1子與其前妻同住，被告謝明修
    亦須扶養，無業、與女友同住、勉持之家庭經濟狀況；被告
    吳宗誠自陳為國中畢業之智識程度、未婚無子、從事臨時工
    、獨居，及勉持之家庭經濟狀況等一切情狀，而分別量處如
    附表一、二所示之刑，並考量被告謝明修所販賣及與被告吳
    宗誠共同販賣毒品次數共計23次，期間均大多集中於108年8
    月至11月間，對象共計3人；被告吳宗誠與被告謝明修共同
    販賣毒品次數共8次，期間大多集中於108年9月至11月間，
    對象共計3人，且其等犯案之模式單純且固定，並對象大多
    相同，如因此受有實質累加之此等重刑，處罰之刑度實有所
    超過其行為之不法內涵；並綜合衡酌被告謝明修雖均坦認犯
    行，然就共犯被告吳宗誠之涉案細節未能如實釐清之態度，
    認為免造成被告2人人格因受此等長期刑而有所抹滅，及刑
    罰手段相當性原則，各定其應執行有期徒刑6年2月、8年7月
    。另說明：⑴被告謝明修就附表一、二所示之販毒所得，均
    已收取完畢，而由被告吳宗誠到場與證人盧品澤交易之附表
    一編號3至5、7部分，被告吳宗誠均已將交易現金交付給其
    等節，業經被告謝明修自陳明確（見原審卷第75、222頁）
    ，核與證人盧品澤、呂益机、李昆穎均證稱給付金錢完畢（
    見警字第879號卷第107-113頁；偵字第9942號卷第91、168
    頁），及被告吳宗誠自承其收取金錢之部分均已交付給被告
    謝明修（見原審卷第92頁）等情相符，自均應於被告謝明修
    之犯行下分別宣告沒收，且因未據扣案，依法於全部或一部
    不能沒收或不宜執行沒收時，追徵其價額。至被告吳宗誠部
    分，則因被告2人均為上揭相同陳述，卷內復無其他積極證
    據足認被告吳宗誠確有因本案犯行而實際獲得犯罪所得，故
    難認有何犯罪所得應予沒收之情。⑵扣案門號0000000000號
    行動電話（含SIM卡1枚）1支為被告吳宗誠所有，並為本案
    附表一編號1至7之犯行聯絡之用，有附表一編號1至7所示通
    訊監察譯文可參，自應依毒品危害防制條例第19條第1項規
    定沒收。未扣案門號0000000000號行動電話（含SIM卡1枚）
    1支為被告謝明修所有，此據被告謝明修供明在卷（見原審
    卷第245-246頁），並有為本案附表一編號1至6、8、附表二
    之犯行使用（其中編號5部分為被告吳宗誠使用），亦有相
    關通訊監察譯文足憑，亦依毒品危害防制條例第19條第1項
    、刑法第38條第4項規定，不問屬於犯罪行為人與否，分別
    宣告沒收，而於全部或一部不能沒收或不宜執行沒收時，追
    徵其價額。⑶至扣案被告謝明修所有之行動電話2支（含SIM
    卡2枚），經被告謝明修陳稱與本案無關等語（見原審卷第2
    45頁），且亦無任何證據顯示有用於本案各次犯行使用，自
    均不予宣告沒收。本院審核原審認事用法俱無不合。
五、檢察官就原判決有罪部分之上訴意旨以原審就被告2人之量
    刑過輕為由，指摘原審判決不當。被告謝明修上訴意旨以伊
    雖曾因犯賭博及轉讓第三級毒品案件，於107年5月23日執行
    完畢，而構成累犯，惟伊之前所犯之罪係輕罪，惡性非重，
    依大法官會議釋字第775 號解釋，不應依累犯加重其刑；另
    伊因一時無法謀職維生，致生計困頓，在思慮欠周之情況下
    ，而從事販賣毒品之行為，伊並非遊手好閒之人，且伊犯後
    態度良好，勇於接受法院制裁，請求從輕量刑云云。另被告
    吳宗誠上訴意旨以其不知謝明修在販賣毒品，亦不知其交付
    予證人盧品澤之物品係毒品云云，否認販賣第二級毒品犯行
    ，而指摘原審判決不當。然查：⑴被告吳宗誠所為否認犯行
    之辯解並無可採，已詳見前述，是其上訴為無理由。⑵被告
    謝明修本件販賣第二級毒品犯行，均應依刑法第47條第1 項
    累犯規定加重其刑之理由，業經本院論述如上，被告謝明修
    上訴意旨認不應依累犯規定加重其刑云云，實屬無據。⑶又
    量刑輕重，係屬事實審法院得依職權裁量之事項，苟以行為
    人之責任為基礎，斟酌刑法第57條各款所列情狀而未逾越法
    定刑度，即不得遽指為違法。查原審判決就被告謝明修、吳
    宗誠分別所犯附表一、二所示各次犯行已詳細記載其審酌科
    刑之一切情狀之理由，既未逾越法定刑度，亦未濫用自由裁
    量之權限，核無不當或違法之情形。是本件被告謝明修之犯
    行應依累犯規定加重其刑，且酌以被告2人本案販賣甲基安
    非他命之對象人數、次數、各次販賣之金額、數量等情，認
    原審就被告2人所犯各罪所量處之刑及所定應執行刑，亦屬
    允當。檢察官認原審量刑過輕，被告謝明修認原審量刑過重
    ，亦均不可採。從而，檢察官、被告謝明修、吳宗誠就原審
    判決有罪部分之上訴均無理由，均應予駁回。
貳、無罪部分
一、公訴意旨另以：被告吳宗誠基於販賣甲基安非他命以營利之
    犯意，以門號0000000000號行動電話為聯絡工具，於108年9
    月14日16時12分後某時許，在嘉義市○區○○○街000號前，以1
    ,000元之價格，販賣重量不詳之甲基安非他命與證人盧品澤
    。因認被告吳宗誠此部分所為，係犯修正前毒品危害防制條
    例第4條第2項之販賣第二級毒品罪嫌。
二、按犯罪事實應依證據認定之，無證據不得認定犯罪事實，不
     能證明被告犯罪者，應諭知無罪之判決，刑事訴訟法第154
    條第2 項、第301 條第1 項分別定有明文。又犯罪事實之認
    定，應憑證據，如未能發現相當證據，或證據不足以證明，
    自不能以推測或擬制之方法，作為裁判基礎，最高法院40年
    台上字第86號判決著有明文；且認定犯罪事實所憑之證據，
    雖不以直接證據為限，間接證據亦包括在內，然而無論直接
    證據或間接證據，其為訴訟上之證明，須於通常一般之人均
    不致有所懷疑，而得確信其為真實之程度者，始得據為有罪
    之認定，倘其證明尚未達到此一程度，而有合理之懷疑存在
    而無從使事實審法院得有罪之確信時，即應由法院為諭知被
    告無罪之判決，最高法院76年台上字第4986號判決亦著有明
    文。再檢察官對於起訴之犯罪事實，仍應負提出證據及說服
    之實質舉證責任，倘其所提出之證據，不足為被告有罪之積
    極證明，或其指出證明之方法，無從說服法院以形成被告有
    罪之心證，基於無罪推定之原則，自應為被告無罪判決之諭
    知，有最高法院92年度台上字第128 號判決可參。
三、公訴意旨認被告吳宗誠此部分涉犯販賣第二級毒品罪嫌，無
    非係以：⑴證人盧品澤於警詢、偵訊之證述、⑵如附表三之通
    訊監察譯文為其主要論據。訊據被告吳宗誠固不否認有與證
    人盧品澤為如附表三之通話內容，惟堅詞否認有於108年9月
    14日販賣甲基安非他命給證人盧品澤之行為，辯稱：108年9
    月14日伊在電子遊藝場幫綽號「文哥」之人代班，證人盧品
    澤打電話來係為找「文哥」幫忙換電子遊藝場之積分，所以
    伊才去幫忙處理，附表三之通聯與毒品並無關係等語。
四、經查：
　㈠被告吳宗誠確有於附表三所示之時間，使用附表三所示門號
    與證人盧品澤為附表三之通話，並於通話後與證人盧品澤見
    面乙情，有附表三所示通訊監察譯文在卷可佐，復為被告吳
    宗誠、證人盧品澤所不爭執，是此部分事實應可認定。
　㈡證人盧品澤於原審審理時就附表三所示之通訊監察譯文證稱
    ：門號0000000000係「○○電子遊藝場」內可以拿積分卡換現
    金之人所持用的電話，本次電話接通後，我以為是當天早班
    之「文哥」所接聽的電話，所以要找「文哥」換現金，因為
    「文哥」才會到我上班的地點幫我換，後來我說「你宗誠嗎
    」之時，才知道接電話的是被告吳宗誠，最後被告吳宗誠就
    到我那幫我換現金了等語（見原審卷第181-183頁），核與
    附表三所示通訊監察譯文中，證人盧品澤於電話接通時直接
    稱呼對方「文哥」，並在知悉接電話之人非「文哥」時，隨
    即表示「我等中午下班再打給你喔，這有1張1,000耶啦嘿」
    ，及證人盧品澤證稱該電子遊藝場之早班時間係8時至16時
    （見原審卷第182頁）等語相符。倘證人盧品澤乃為向通話
    之人購買毒品，自可繼續聯繫交易而非欲掛斷；又若證人盧
    品澤係為向被告吳宗誠購買價值1,000元之毒品，則於尚不
    知通話對象為被告吳宗誠下，實無必要向聽不懂毒品術語之
    人提及「1張1,000」。況欲購買毒品施用本係違法行為，證
    人盧品澤更不會向接電話之不特定人表示任何可能遭人臆測
    為毒品交易之內容，甚無須將其撥打電話之目的向該人表示
    ，均顯見證人盧品澤於原審前揭證稱係要找「文哥」之人以
    積分卡兌換現金，而恰為被告吳宗誠接通，改由被告吳宗誠
    代為兌換一情實與通訊監察譯文相符，而堪信為真實。
  ㈢又證人盧品澤雖於警詢、偵訊時曾證稱附表三所示通訊監察
    譯文係與被告吳宗誠聯絡後，要被告吳宗誠送毒品到伊住處
    ，本次係以1,000元價格向被告吳宗誠購買甲基安非他命云
    云（見警字第879號卷第108頁；偵字第9942號卷第152頁）
    。惟觀諸證人盧品澤於108年11月19日所製作之警詢筆錄，
    其先於該日11時13分許製作一次關於他人之毒品案件筆錄，
    其中業經員警提示通訊監察譯文予其確認；再於同日11時26
    分許製作警詢筆錄，證人盧品澤於本次警詢筆錄中藉由通訊
    監察譯文指證被告2人共同或被告謝明修獨自販賣甲基安非
    他命給其共17次，且交易日期均為數日間隔，內容亦多有1,
    000、2,000等數字（詳如附表一、二之通訊監察譯文），則
    殊難期待證人盧品澤在該段時間頻繁向被告2人購買價值1,0
    00元等價錢之甲基安非他命情況下，尚能於眾多譯文內，清
    楚辨識並回想記憶起本次通訊監察譯文係要找「文哥」以積
    分卡兌換現金一事。是證人盧品澤於原審審理時證稱係因未
    仔細觀看通訊監察譯文，於見及通訊監察譯文中1,000元，
    遂以為同係向被告吳宗誠購買毒品之情（見原審卷第179頁
    ），尚非無從採信，則實難以證人盧品澤於警偵之上開證述
    遂為對被告吳宗誠之不利認定。
  ㈣綜上所述，公訴人所提出之證據方法，就被告吳宗誠於108年
    9月14日涉犯修正前毒品危害防制條例第4 條第2 項之販賣
    第二級毒品罪部分，其證明尚未達於通常一般人均不致有所
    懷疑，得確信其為真實之程度，此外，復查無其他積極證據
    足認被告吳宗誠有何此部分公訴意旨所指之犯行，揆諸前開
    規定及判決意旨，既不能證明被告吳宗誠此部分之犯罪，依
    法應為被告吳宗誠無罪之諭知。
五、原審因而以不能證明被告吳宗誠於108年9月14日有販賣第二
    級毒品之犯行，而為被告吳宗誠此部分無罪之諭知，核無違
    誤。檢察官上訴意旨以依證人盧品澤於警偵時之陳述及附表
    三所示之通訊監察譯文，可證被告吳宗誠於108年9月14日有
    販賣甲基安非他命予證人盧品澤為由，指摘原判決認事用法
    不當，請求本院撤銷改判云云。惟檢察官僅就原審依職權為
    證據取捨及心證形成之事項，再為爭執，並對於原審取捨證
    據及判斷其證明力職權之適法行使，仍持己見為不同之評價
    ，並未提出足以影響原判決之新事證，檢察官所負提出證據
    與說服責任之實質舉證責任既仍有欠缺，即應蒙受不利之訴
    訟結果。從而，檢察官就此部分提起上訴自難認有理由，應
    予以駁回。
據上論斷，依刑事訴訟法第368條，判決如主文。 　　
本案經檢察官吳咨泓提起公訴，檢察官陳志川提起上訴，檢察官
葉耿旭到庭執行職務
中    華    民    國   110    年    2     月    26    日
                  刑事第三庭  審判長法  官  陳連發
                                    法  官  洪榮家
                                    法  官  何秀燕
以上正本證明與原本無異。
就有罪部分，檢察官及被告謝明修、吳宗誠如不服本判決應於收
受送達後20日內向本院提出上訴書狀，其未敘述上訴理由者，並
得於提起上訴後20日內向本院補提理由書（均須按他造當事人之
人數附繕本）「切勿逕送上級法院」。
就無罪部分，檢察官如不服本判決應於收受本判決後20日內向本
院提出上訴書，其未敘述上訴理由者並得於提起上訴後20日內向
本院補提理由書（但應受刑事妥速審判法第9條第1項各款之限制
）。被告吳宗誠不得上訴。
　　　　　　　　　　　　　　　　　　　書記官  翁心欣
中　　華　　民　　國　　110 　年　　2 　　月　　26　　日
附錄本案論罪科刑法條：
修正前毒品危害防制條例第4條：
製造、運輸、販賣第一級毒品者，處死刑或無期徒刑；處無期徒
刑者，得併科新臺幣2千萬元以下罰金。
製造、運輸、販賣第二級毒品者，處無期徒刑或7年以上有期徒
刑，得併科新臺幣1千萬元以下罰金。
製造、運輸、販賣第三級毒品者，處7年以上有期徒刑，得併科
新臺幣7百萬元以下罰金。
製造、運輸、販賣第四級毒品者，處5年以上12年以下有期徒刑
，得併科新臺幣3百萬元以下罰金。
製造、運輸、販賣專供製造或施用毒品之器具者，處1年以上7年
以下有期徒刑，得併科新臺幣1百萬元以下罰金。
前5項之未遂犯罰之。
刑事妥速審判法第九條：
除前條情形外，第二審法院維持第一審所為無罪判決，提起上訴
之理由，以下列事項為限：
一判決所適用之法令牴觸憲法。
二判決違背司法院解釋。
三判決違背判例。
刑事訴訟法第三百七十七條至第三百七十九條、第三百九十三條
第一款之規定，於前項案件之審理，不適用之。
附表一（被告2人共同販賣毒品部分）：
編號 購毒者 交易毒品之時間、地點、方式、價格 通訊監察譯文及所持門號 罪刑（含沒收） １ 盧品澤 盧品澤以其持用之門號0000000000號行動電話與被告吳宗誠持用之門號0000000000號行動電話，及被告謝明修持用之門號0000000000號行動電話聯繫後，於108年9月17日21時37分後某時許，在嘉義市○區○○○街000號前，以新臺幣(下同)2,000元之代價向被告2人購買第二級毒品甲基安非他命1小包，並由被告謝明修到場交易。 警字第879號卷第50頁 受監察號碼(A)：0000000000 非監察號碼(B)：0000000000 謝明修共同販賣第二級毒品，累犯，處有期徒刑參年玖月。未扣案之犯罪所得新臺幣貳仟元及門號○○○○○○○○○○號行動電話（含SIM卡壹枚）壹支沒收，於全部或一部不能沒收或不宜執行沒收時，追徵其價額。    108/09/17 20：52：31至20：53：10(發話) A：宗誠喔。B：你誰？A：瑋哥。B：瑋哥。A：我剛剛打那支電話怎沒接？B：沒接，可能在充電或沒注意到吧，我馬上打電話跟他說。A：你跟他說：我9點半在厝等他叫他拿2,000來借我。B：好。A：好。      吳宗誠共同販賣第二級毒品，處有期徒刑柒年陸月。扣案之門號○○○○○○○○○○號行動電話（含SIM卡壹枚）壹支沒收。    108/09/17 21：09：29至21：09：50(發話) B：瑋哥。A：你甘有跟他說了？B：有，他準備要出門啊。A：好，我先過拿錢喔。B：好。     警字第879號卷第50頁 受監察號碼(A)：0000000000 非監察號碼(B)：0000000000     108/09/17 21：25：51至21：26：21(發話) B：我要過去啊。A：好，我跟你說100喔，我改次再一起算給你啦。B：喔，好。     108/09/17 21：36：54至21：37：00(受話) A：ㄟ，我在門口啊。  ２ 盧品澤 盧品澤以其持用之門號0000000000號行動電話與被告吳宗誠持用之門號0000000000號行動電話，及被告謝明修持用之門號0000000000號行動電話聯繫後，於108年9月21日15時6分後某時許，在嘉義市○區○○○街000號前，以1,500元之代價向被告2人購買第二級毒品甲基安非他命1小包，並由被告謝明修到場交易。 警字第879號卷第52頁 受監察號碼(A)：0000000000 非監察號碼(B)：0000000000 謝明修共同販賣第二級毒品，累犯，處有期徒刑參年玖月。未扣案之犯罪所得新臺幣壹仟伍佰元及門號○○○○○○○○○○號行動電話（含SIM卡壹枚）壹支沒收，於全部或一部不能沒收或不宜執行沒收時，追徵其價額。    108/09/21 14：31：25至14：32：29(發話) A：宗誠喔？你在忙嗎？B：沒咧，你說。A：你幫我過去跟他拿1,500塊，好不？他說要給我的錢，我在厝等。你閒再拿過來厝給我。B：好，你打給他沒接喔？A：沒接啊，我就是打給他沒接，我才會打給你。B：好。A：麻煩一下嘿。B：好。      吳宗誠共同販賣第二級毒品，處有期徒刑柒年陸月。扣案之門號○○○○○○○○○○號行動電話（含SIM卡壹枚）壹支沒收。    108/09/21 14：44：23至14：44：55(發話) A：宗誠喔？你有找到他人嗎？B：有，我有找到。A：你多久會過來？B：他要過去吧。A：他要過來喔，我跟他聯絡一下。B：好。A：謝謝嘿。     警字第879號卷第52頁 受監察號碼(A)：0000000000 非監察號碼(B)：0000000000     108/09/21 14：45：03至14：45：37(發話) A：逗陣耶，你甘要要馬上過來？B：有啊，不然咧？A：有喔，我以為你在忙？剛剛打給你沒接。B：剛剛在睡啦。A：喔，我在厝等你啦嘿。B：好好。     108/09/21 15：06：03至15：06：10(受話) A：好好。  ３ 盧品澤 盧品澤以其持用之門號0000000000號行動電話與被告吳宗誠持用之門號0000000000號行動電話，及被告謝明修持用之門號0000000000號行動電話聯繫後，於108年9月29日14時57分後某時許，在嘉義市○區○○○街000號前，以1,000元之代價向被告2人購買第二級毒品甲基安非他命1小包，而由被告吳宗誠至現場交易。 警字第879號卷第54頁 受監察號碼(A)：0000000000 非監察號碼(B)：0000000000 謝明修共同販賣第二級毒品，累犯，處有期徒刑參年玖月。未扣案之犯罪所得新臺幣壹仟元及門號○○○○○○○○○○號行動電話（含SIM卡壹枚）壹支沒收，於全部或一部不能沒收或不宜執行沒收時，追徵其價額。    108/09/29 12：35：01至12：35：37(發話) B：逗陣耶，你沒咧休睏啦喔？A：嘿。B：那我等下跟你聯絡，好不？A：好好。B：我怕你在休睏哩，我先給你打一下，我等下跟你聯絡。A：好，ok。      吳宗誠共同販賣第二級毒品，處有期徒刑柒年陸月。扣案之門號○○○○○○○○○○號行動電話（含SIM卡壹枚）壹支沒收。    108/09/29 14：06：04至14：06：40(發話) A：逗陣耶喔，你等下幫我買「一杯細杯」啦，我2點半厝仔等你。B：好。     108/09/29 14：51：52至14：52：27(發話) B：ㄟ，還沒過去嗎？A：ㄟ，到了嗎？還沒啊。B：好，我跟他催一下好了，我叫「大枯」過去耶。A：好好。     警字第879號卷第54頁 受監察號碼(A)：0000000000 非監察號碼(B)：0000000000     108/09/29 14：57：27至14：57：40(受話) A：我門口在等你啦。B：啊？A：我門口在等你啦。B：好。  ４ 盧品澤 盧品澤以其持用之門號0000000000號行動電話與被告吳宗誠持用之門號0000000000號行動電話，及被告謝明修持用之門號0000000000號行動電話聯繫後，於108年10月2日16時46分後某時許，在嘉義市○區○○○街000號前，以1,000元之代價向被告2人購買第二級毒品甲基安非他命1小包，而由被告吳宗誠到現場交易。 警字第879號卷第55頁 受監察號碼(A)：0000000000 非監察號碼(B)：0000000000 謝明修共同販賣第二級毒品，累犯，處有期徒刑參年玖月。未扣案之犯罪所得新臺幣壹仟元及門號○○○○○○○○○○號行動電話（含SIM卡壹枚）壹支沒收，於全部或一部不能沒收或不宜執行沒收時，追徵其價額。    108/10/02 14：57：00至14：58：14(發話) A：逗陣耶，有空嗎？B：要晚一點喔。A：我等下要上班哩。B：你要多少？A：幫我送一杯細杯耶。B：我打，我聯絡我一下小弟啊，看看。A：好啊，「大枯」在忙喔？B：「大枯」在睡。A：好，你麻煩一下。B：好好，我人不在市內。A：不然你看，他靠近哪裡？我過去也沒關係啊。B：我遠咧喔。A：看你小弟靠近哪裡？我過去也沒關係。B：我看他有接電話否？      吳宗誠共同販賣第二級毒品，處有期徒刑柒年陸月。扣案之門號○○○○○○○○○○號行動電話（含SIM卡壹枚）壹支沒收。    108/10/02 15：59：48至16：00：24(發話) B：你幾點上班？A：5點，你看他4點半有法度到否？。B：我馬上打。A：好。     警字第879號卷第55頁 受監察號碼(A)：0000000000 非監察號碼(B)：0000000000     108/10/02 16：38：30至16：38：42(受話) A：到了嗎？B：我要到了，我要到了。A：快一點，快一點。     108/10/02 16：46：43至16：46：54(受話) A：我門口等你很久了啦。B：好。  ５ 盧品澤 盧品澤以其持用之門號0000000000號行動電話與被告吳宗誠持用之門號0000000000號行動電話，及被告謝明修持用之門號0000000000號行動電話聯繫後，於108年11月1日20時51分後某時許，在嘉義市○區○○○街000號前，以2,000元之代價向被告2人購買第二級毒品甲基安非他命1小包，由被告吳宗誠到現場交易。 警字第552號卷第27頁 受監察號碼(A)：0000000000 非監察號碼(B)：0000000000 謝明修共同販賣第二級毒品，累犯，處有期徒刑參年玖月。未扣案之犯罪所得新臺幣貳仟元及門號○○○○○○○○○○號行動電話（含SIM卡壹枚）壹支沒收，於全部或一部不能沒收或不宜執行沒收時，追徵其價額。    108/11/01 18：18：38至18：19：38(發話) A：宗誠喔，他在忙喔？還是在睡？B：他下去高雄不知回來了沒？A：他錢沒寄你喔？B：你要多少？A：我要吃飯而已啦，先跟他拿1,000過來給我咧。B：你說多少？A：1,000啦。B：你在厝嗎？A：對，你快一點，我很餓。B：好。      吳宗誠共同販賣第二級毒品，處有期徒刑柒年陸月。扣案之門號○○○○○○○○○○號行動電話（含SIM卡壹枚）壹支沒收。    108/11/01 18：21：12至18：21：45(受話) B：頭家，他現在要從高雄回來啦。A：你那裡是沒有嗎？沒錢喔？B：沒，要等他回來，他回來約8點。A：好。     警字第552號卷第27頁 受監察號碼(A)：0000000000 非監察號碼(B)：0000000000     108/11/01 20：10：40至20：11：40(發話) A：宗誠，瑋哥啦。B：我知啦，要到了，要到了。A：電話不是在他那？我在厝啦，我要請朋友吃飯，你叫他先拿2,000過來借我啦。B：好，電話在厝，忘了帶。A：喔，我要緊哩喔，朋友在等我，我要請朋友吃飯哩。B：我在厝用東西啦，他要到了。     警字第552號卷第27頁 受監察號碼(A)：0000000000 非監察號碼(B)：0000000000     108/11/01 20：51：04至20：51：13(受話) B：ㄟ，出來啊。A：好。  ６ 盧品澤 盧品澤以其持用之門號0000000000號行動電話與被告吳宗誠持用之門號0000000000號行動電話，及被告謝明修持用之門號0000000000號行動電話聯繫後，於108年11月6日20時4分後某時許，在嘉義市○區○○○街000號前，以2,500元之代價向被告2人購買第二級毒品甲基安非他命1小包，由被告謝明修到場交易。 警字第879號卷第59頁 受監察號碼(A)：0000000000 非監察號碼(B)：0000000000 謝明修共同販賣第二級毒品，累犯，處有期徒刑參年玖月。未扣案之犯罪所得新臺幣貳仟伍佰元及門號○○○○○○○○○○號行動電話（含SIM卡壹枚）壹支沒收，於全部或一部不能沒收或不宜執行沒收時，追徵其價額。    108/11/06 19：38：49至19：39：10(發話) A：宗誠，我回到家了，你有沒跟他說我要拿6,500給他否？B：有。A：好。      吳宗誠共同販賣第二級毒品，處有期徒刑柒年陸月。扣案之門號○○○○○○○○○○號行動電話（含SIM卡壹枚）壹支沒收。    警字第879號卷第59頁 受監察號碼(A)：0000000000 非監察號碼(B)：0000000000     108/11/06 20：03：43至20：04：14(受話) (通話後即掛斷。)     108/11/06 20：04：23至20：04：41(受話) A：大仔，我在外面啊。B：我剛剛有把你掛掉嘿。A：好。  ７ 盧品澤 盧品澤以其持用之門號0000000000號行動電話與被告吳宗誠持用之門號0000000000號行動電話聯繫後，於108年11月8日16時34分至22時30分間之某時許，在嘉義市○區○○○街000號前，以2,000元之代價向被告2人購買第二級毒品甲基安非他命1小包，由被告吳宗誠到現場交易。 警字第552號卷第30至31頁 受監察號碼(A)：0000000000 非監察號碼(B)：0000000000 謝明修共同販賣第二級毒品，累犯，處有期徒刑參年玖月。未扣案之犯罪所得新臺幣貳仟元沒收，於全部或一部不能沒收或不宜執行沒收時，追徵其價額。    108/11/08 14：40：33至14：41：31(受話) A：宗誠喔？他是不在還是在睡？B：在睡喔，我們忙到中午。A：你有法度去找他？B：好啊。A：你跟他說啦，先拿2,000借我，我晚上再拿給他啦。B：好好。A：你跟他問：他身上有錢否？若有，我晚上再拿錢給他啦。B：你幾點之前要？A：我先跟他借2,000啦。B：我知道啊。A：嘿。B：你有很趕嗎？A：你就別拖太久，點多鐘內沒關係啦。B：好。      吳宗誠共同販賣第二級毒品，處有期徒刑柒年陸月。扣案之門號○○○○○○○○○○號行動電話（含SIM卡壹枚）壹支沒收。    108/11/08 16：06：10至16：06：21(受話) B：我到了。A：好。     108/11/08 16：24：08至16：24：18(受話) B：我現在過去喔。A：好。     108/11/08 16：33：55至16：34：04(受話) (接通後即掛斷。)     108/11/08 22：30：06至22：31：22(受話) A：宗誠，抱歉，我姊還沒回來，你跟他說一下，喀晚咧。B：多晚。A：明天最晚過午，我會拿給他啦。B：好。     108/11/09 17：53：37至17：54：23(發話) A：宗誠喔，等下看你在哪？我再拿過去給你就好？B：差不多幾點？A：這邊不知。B：你再拿過去○○路，寄給小真，說要拿給我的就好。A：好，我再用寄的。B：好。     108/11/09 21：24：41至21：25：14(發話) A：你在忙嗎？B：有咧。A：我現跟你拿去那寄嘿。B：幫我拿給小真就好。A：好，我寄小真那裡就好。B：好。  ８ 呂益机 李昆穎 呂益机及李昆穎以呂益机持用之門號0000000000號行動電話與被告謝明修持用之門號0000000000號行動電話聯繫後，於108年10月31日18時44分後某時許，在嘉義市○區○○路○○○○中心前，以2,000元之代價共同向被告2人購買第二級毒品甲基安非他命1小包。 警字第879號卷第63至64頁 受監察號碼(A)：0000000000 非監察號碼(B)：0000000000 謝明修共同販賣第二級毒品，累犯，處有期徒刑參年玖月。未扣案之犯罪所得新臺幣貳仟元及門號○○○○○○○○○○號行動電話（含SIM卡壹枚）壹支沒收，於全部或一部不能沒收或不宜執行沒收時，追徵其價額。    108/10/31 17：30至17：31 (受話)A：ㄟ。B：有閒否？A：等下20分就有空。B：我下要去○○有空嗎？菜市口這。A：有一段路耶。B：是離我家較近還是到這比較近？A：差不多。B：我等下到那會再打給你。A：好。      吳宗誠共同販賣第二級毒品，處有期徒刑柒年陸月。    108/10/31 18：03至18：03 (受話)A：大仔。B：有辦法過來了嗎？A：可以，多少？B：一樣啊。A：好。B：○○這嘿。A：好。     108/10/31 18：22至18：24 (受話)B：○○這駕訓班你知道嗎？A：駕訓班？B：○○咧，頭橋這，我叫我朋友跟你說。C：○○○7-11喔。A：○○○7-11。C：你到再打。A：好。     108/10/31 18：31至18：31 (發話)A：我在7-11這。B：好。     108/10/31 18：33至18：34 (受話)B：在哪怎沒看到？A：有啦，我在teas門口咧。B：好，他跑錯間，你等下。A：好。     108/10/31 18：36至18：38 (受話)A：你朋友知道○○○嗎？B：這裡有一個駕訓班你知道嗎？A：我不知道。B：你在○○○嗎？A：頭橋。B：你知道北勢仔這？A：離我有一段。B：橋這嗎？你來工業區，十字路口這。A：好啦     108/10/31 18：38至18：38 (受話)B：我過去跟你拿，你在哪？A：○○○的全聯啦。B：好，你在全聯等我。     108/10/31 18：43至18：44 (受話)B：你的1157喔？A：不是啦，白的啦。B：白的，裡面2個人嗎？A：嘿啦。B：我在你旁邊你沒看到。  


 附表二（被告謝明修單獨販賣毒品部分）：
編號 購毒者 交易毒品之時間、地點、方式、價格 通訊監察譯文及所持門號 罪刑（含沒收） 1 盧品澤 盧品澤以其持用之門號0000000000號行動電話與被告謝明修持用之門號0000000000號行動電話聯繫後，於108年8月11日22時45分後某時許，在嘉義市○區○○○街000號前，以1,000元之代價向被告謝明修購買第二級毒品甲基安非他命1小包。 警字第879號卷第41頁 受監察號碼(A)：0000000000 非監察號碼(B)：0000000000 謝明修販賣第二級毒品，累犯，處有期徒刑參年捌月。未扣案之犯罪所得新臺幣壹仟元及門號○○○○○○○○○○號行動電話（含SIM卡壹枚）壹支沒收，於全部或一部不能沒收或不宜執行沒收時，追徵其價額。    108/08/11 21：01：40至21：02：34(發話) A：逗陣，你甘回來嘉義了？B：他們現在要上來的路上。A：要回來的路上嗎？B：對啊。A：那不就等下就到了？B：還要路途一段啦。A：不然他們到打。B：他們到我會打給你。A：好。     108/08/11 22：24：09至22：24：34(受話) B：ㄟ。A：我在厝啦。B：一樣嗎？A：一樣啦。B：好。     108/08/11 22：44：46至22：45：01(受話) A：ㄟ，我下去囉。   2 盧品澤 盧品澤以其持用之門號0000000000號行動電話與被告謝明修持用之門號0000000000號行動電話聯繫後，於108年8月12日21時14分後某時許，在嘉義市○區○○○街000號前，以7,000元之代價向被告謝明修購買第二級毒品甲基安非他命1小包。 警字第879號卷第42頁 受監察號碼(A)：0000000000 非監察號碼(B)：0000000000 謝明修販賣第二級毒品，累犯，處有期徒刑參年拾月。未扣案之犯罪所得新臺幣柒仟元及門號○○○○○○○○○○號行動電話（含SIM卡壹枚）壹支沒收，於全部或一部不能沒收或不宜執行沒收時，追徵其價額。    108/08/12 19：07：17至19：07：45(受話) A：你差不多8點半那裡有空嗎？B：有，8點半。A：我在家等你，你拿7,000來借我喔。B：好，0K。A：好。     108/08/12 20：43：06至20：43：45(受話) B：大仔，你有方便等我嗎？我9點倒垃圾咧耶。A：9點喔，你盡量快一點，好嗎？B：不然，我先過去，我先過去好了。A：沒關係，你就9點初啦到也沒關係啦。B：我這裡垃圾車是9點啦。A：好啦，沒關係啦，你就盡量早一點啦。     108/08/12 21：13：53至21：14：00(受話) (B發話A未接。)   3 盧品澤 盧品澤以其持用之門號0000000000號行動電話與被告謝明修持用之門號0000000000號行動電話聯繫後，於108年8月13日21時50分後某時許，在嘉義市○區○○路000號統一電子遊藝場，以1,500元之代價向被告謝明修購買第二級毒品甲基安非他命1小包。 警字第879號卷第43頁 受監察號碼(A)：0000000000 非監察號碼(B)：0000000000 謝明修販賣第二級毒品，累犯，處有期徒刑參年捌月。未扣案之犯罪所得新臺幣壹仟伍佰元及門號○○○○○○○○○○號行動電話（含SIM卡壹枚）壹支沒收，於全部或一部不能沒收或不宜執行沒收時，追徵其價額。    108/08/13 16：57：05至16：58：25(發話) A：逗陣耶喔？B：嘿。A：昨天跟你借的錢我拿給你啦，但是錢淋的濕漉漉，你看能不能用吹風機或冷氣吹喀乾一咧。B：嗯。A：這樣，你聽懂我的意思嗎？B：1份喔？A：哈。B：一樣嗎？A：嘿啊，但是錢濕漉漉的，你用冷氣或吹風機吹喀乾一咧。B：嘿，問題，我有聽郎說，用乾一點不好用。A：沒啦，他們就要這樣了，我怎有法度。B：好啦。A：我下班9點半再聯絡。B：好好。A：好。     108/08/13 16：59：00至16：59：23(發話) B：ㄟ。A：ㄟ。B：他小杯還是大杯耶？A：大杯的啦。     108/08/13 21：48：45至21：49：25(受話) A：我玩一下，你會很趕嗎？我等下回去。B：我想說，我人在外縣市，現在我要叫我弟拿過去啦。A：這樣，不然等一下好嗎？B：他出門耶。A：我在「統一」咧。B：我跟他說一下，我叫他去那裡找你啊。A：好。     108/08/13 21：49：34至21：49：55(發話) A：我要拿多少給他？B：啊。A：我要拿多少給他？B：一五啊。A：好。     108/08/13 21：50：33至21：50：57(受話) A：ㄟㄟ。  4 盧品澤 盧品澤以其持用之門號0000000000號行動電話與被告謝明修持用之門號0000000000號行動電話聯繫後，於108年8月18日23時20分後某時許，在嘉義市○區○○○街000號前，以2,000元之代價向被告謝明修購買第二級毒品甲基安非他命1小包。 警字第879號卷第44頁 受監察號碼(A)：0000000000 非監察號碼(B)：0000000000 謝明修販賣第二級毒品，累犯，處有期徒刑參年捌月。未扣案之犯罪所得新臺幣貳仟元及門號○○○○○○○○○○號行動電話（含SIM卡壹枚）壹支沒收，於全部或一部不能沒收或不宜執行沒收時，追徵其價額。    108/08/18 22：37：57至22：38：26(發話) A：你慢且出門咧喔，我等下還有朋友要過來，我看他們要喝涼的嗎？B：喔，好好。     108/08/18 22：53：54至22：54：22(發話) A：你再幫我多買一杯細杯耶啦。B：啊？A：你再幫我多買一杯細杯耶啦。B：喔，等於一杯大杯耶？A：對啦。     108/08/18 23：20：16至23：20：22(受話) A：ㄟ。   5 盧品澤 盧品澤以其持用之門號0000000000號行動電話與被告謝明修持用之門號0000000000號行動電話聯繫後，於108年8月20日16時13分後某時許，在嘉義市○區○○○街000號前，以2,000元之代價向被告謝明修購買第二級毒品甲基安非他命1小包。 警字第879號卷第45頁 受監察號碼(A)：0000000000 非監察號碼(B)：0000000000 謝明修販賣第二級毒品，累犯，處有期徒刑參年捌月。未扣案之犯罪所得新臺幣貳仟元及門號○○○○○○○○○○號行動電話（含SIM卡壹枚）壹支沒收，於全部或一部不能沒收或不宜執行沒收時，追徵其價額。    108/08/20 14：52：41至14：53：16(發話) A：你有要出門「打台啊」？B：有喔。A：這樣幫我買一杯大杯的涼耶啦。B：好。     108/08/20 16：13：39至16：13：45(受話) B：(電話撥通，隨即掛斷)。  6 盧品澤 盧品澤以其持用之門號0000000000號行動電話與被告謝明修持用之門號0000000000號行動電話聯繫後，於108年8月23日15時35分後某時許，在嘉義市○區○○○街000號前，以1,000元之代價向被告謝明修購買第二級毒品甲基安非他命1小包。 警字第879號卷第46頁 受監察號碼(A)：0000000000 非監察號碼(B)：0000000000 謝明修販賣第二級毒品，累犯，處有期徒刑參年捌月。未扣案之犯罪所得新臺幣壹仟元及門號○○○○○○○○○○號行動電話（含SIM卡壹枚）壹支沒收，於全部或一部不能沒收或不宜執行沒收時，追徵其價額。    108/08/23 15：06：13至15：06：34(受話) A：我在厝咧，有要過來嗎？B：喔，好啊。A：快一點喔。B：細杯耶？A：嘿。B：好。      108/08/23 15：35：35至15：35：41(受話) A：ㄟ。B：我。  7 盧品澤 盧品澤以其持用之門號0000000000號行動電話與被告謝明修持用之門號0000000000號行動電話聯繫後，於108年8月28日10時49分後某時許，在嘉義市○區○○○街000號前，以1,000元之代價向被告謝明修購買第二級毒品甲基安非他命1小包。 警字第879號卷第47頁 受監察號碼(A)：0000000000 非監察號碼(B)：0000000000 謝明修販賣第二級毒品，累犯，處有期徒刑參年捌月。未扣案之犯罪所得新臺幣壹仟元及門號○○○○○○○○○○號行動電話（含SIM卡壹枚）壹支沒收，於全部或一部不能沒收或不宜執行沒收時，追徵其價額。    108/08/28 10：15：50至10：16：54(發話) A：逗陣耶，你沒在睡嗎？B：沒啦。A：有法度出門否？B：有啦。A：20分鐘後喔，15分鐘後，我在厝等你。B：好。A：大杯耶1杯啦。B：大杯耶好像不太夠喔。A：不太夠喔？B：嗯。A：看有多少，多少啊。B：好。     108/08/28 10：49：10至10：49：19(受話) A：ㄟ。  8 盧品澤 盧品澤以其持用之門號0000000000號行動電話與被告謝明修持用之門號0000000000號行動電話聯繫後，於108年9月1日15時31分至同時34分間，在嘉義市○區○○○街 000號前，以1,000元之代價向被告謝明修購買第二級毒品甲基安非他命1小包。 警字第879號卷第48頁 受監察號碼(A)：0000000000 非監察號碼(B)：0000000000 謝明修販賣第二級毒品，累犯，處有期徒刑參年捌月。未扣案之犯罪所得新臺幣壹仟元及門號○○○○○○○○○○號行動電話（含SIM卡壹枚）壹支沒收，於全部或一部不能沒收或不宜執行沒收時，追徵其價額。    108/09/01 14：55：24至14：56：10(發話) A：起床囉？B：嗯。A：我在厝等你好不？B：一樣嗎？A：你跟我帶一杯涼耶過來，烏綠啦。B：好好。     108/09/01 15：31：21至15：31：28(受話) A：好。     108/09/01 15：34：10至15：35：00(發話) B：ㄟ。A：這總數11而已咧？B：真的假的，我不就拿錯了。A：真的啦，不然我會跟你們說這。B：那我弟拿錯給我，我等下再拿過來給你啦。A：你若在忙，晚上我下班，我再打給你啦。B：好，你說現在11？A：是的，總數。B：好。     108/09/01 16：06：17至16：06：27(受話) A：ㄟ。  9 盧品澤 盧品澤以其持用之門號0000000000號行動電話與被告謝明修持用之門號0000000000號行動電話聯繫後，於108年9月6日21時34分後某時許，在嘉義市○區○○○街000號前，以1,000元之代價向被告謝明修購買第二級毒品甲基安非他命1小包。 警字第879號卷第49頁 受監察號碼(A)：0000000000 非監察號碼(B)：0000000000 謝明修販賣第二級毒品，累犯，處有期徒刑參年捌月。未扣案之犯罪所得新臺幣壹仟元及門號○○○○○○○○○○號行動電話（含SIM卡壹枚）壹支沒收，於全部或一部不能沒收或不宜執行沒收時，追徵其價額。    108/09/06 21：07：11至21：07：31(發話) A：我現要回去囉。B：好好。     108/09/06 21：33：53至21：34：01(受話) A：好。   10 盧品澤 盧品澤以其持用之門號0000000000號行動電話與被告謝明修持用之門號0000000000號行動電話聯繫後，於108年9月19日21時35分後某時許，在嘉義市○區○○○街000號前，以1,500元之代價向被告謝明修購買第二級毒品甲基安非他命1小包。 警字第879號卷第51頁 受監察號碼(A)：0000000000 非監察號碼(B)：0000000000 謝明修販賣第二級毒品，累犯，處有期徒刑參年捌月。未扣案之犯罪所得新臺幣壹仟伍佰元及門號○○○○○○○○○○號行動電話（含SIM卡壹枚）壹支沒收，於全部或一部不能沒收或不宜執行沒收時，追徵其價額。    108/09/19 21：13：09至21：13：44(發話) B：大仔。A：你有空嗎？我拿1,100還你啊。B：喔，好啊，OK，你在厝嗎？A：我現在要回去厝了，我在中山路。B：好，OK。A：好。     108/09/19 21：16：05至21：16：31(發話) A：500看成100耶啦，拿l,5OO還你啦，不是1,100啦，吼，500看成100耶啦。B：喔，好。     108/09/19 21：35：37至21：35：44(受話) (B撥通A即掛斷)  11 盧品澤 盧品澤以其持用之門號0000000000號行動電話與被告謝明修持用之門號0000000000號行動電話聯繫後，於108年10月16日21時32分後某時許，在嘉義市○區○○○街000號前，以1,000元之代價向被告謝明修購買第二級毒品甲基安非他命1小包。 警字第879號卷第57頁 受監察號碼(A)：0000000000 非監察號碼(B)：0000000000 謝明修販賣第二級毒品，累犯，處有期徒刑參年捌月。未扣案之犯罪所得新臺幣壹仟元及門號○○○○○○○○○○號行動電話（含SIM卡壹枚）壹支沒收，於全部或一部不能沒收或不宜執行沒收時，追徵其價額。    108/10/16 21：04：46至21：05：33(發話) B：頭家。A：逗陣耶，甘有閒？B：頭家，我當作你失蹤了。A：沒啦，那就這陣子不方便哩。B：喔。A：現在有空嗎？B：有咧。A：我厝裡等你好不？B：一樣嗎？A：要緊喔，要緊耶喔。B：一樣嗎？A：對啊，跟我拿一罐細杯一罐細罐的啦。B：好好。     108/10/16 21：32：34至21：32：39(受話) (B撥通即掛斷)  12 盧品澤 盧品澤以其持用之門號0000000000號行動電話與被告謝明修持用之門號0000000000號行動電話聯繫後，於108年10月20日23時26分後某時許，在嘉義市○區○○○街000號前，以3,000元之代價向被告謝明修購買第二級毒品甲基安非他命1小包。 警字第879號卷第58頁 受監察號碼(A)：0000000000 非監察號碼(B)：0000000000 謝明修販賣第二級毒品，累犯，處有期徒刑參年玖月。未扣案之犯罪所得新臺幣參仟元及門號○○○○○○○○○○號行動電話（含SIM卡壹枚）壹支沒收，於全部或一部不能沒收或不宜執行沒收時，追徵其價額。    108/10/20 15：10：55至15：11：30(受話) B：頭耶，OK啊。A：我在厝耶。B：現在嗎？A：也是可以啊，但是我身上剩3,000多，3,000我晚上下班，3,000馬上給你。B：晚上下班馬上給我？A：晚上下班馬上給你。B：好好，OK。     108/10/20 15：41：02至15：41：11(受話) (B撥通即掛斷)     108/10/20 23：26：28至23：26：50(發話) A：我跟你寄在「彩真(譯音)」那裡好嗎？B：好，OK。  13 呂益机 呂益机以其持用之門號0000000000號行動電話與被告謝明修持用之門號0000000000號行動電話聯繫後，於108年9月3日20時39分後某時許，在嘉義縣中埔鄉中華路283巷口前，以1,000元之代價向被告謝明修購買第二級毒品甲基安非他命1小包。 警字第879號卷第61頁 受監察號碼(A)：0000000000 非監察號碼(B)：0000000000 謝明修販賣第二級毒品，累犯，處有期徒刑參年捌月。未扣案之犯罪所得新臺幣壹仟元及門號○○○○○○○○○○號行動電話（含SIM卡壹枚）壹支沒收，於全部或一部不能沒收或不宜執行沒收時，追徵其價額。    108/09/03 19：42至19：43 (受話)B：ㄟ，有閒否？C：ㄟ，何時？現在喔？B：對啊，有閒否？A：有喔。B：過來找我啦。A：一樣嗎？B：對啊。A：好好。B：啊那次那個「醜」到這樣啊，不然也「補2碗」啦。A：「醜」？B：對啊，「用」下去，一直沒有啊。B：是喔，有換了，有換了。A：好啦，好，多久？     108/09/03 20：39至20：39 (發話)B：ㄟ。A：到囉。  14 呂益机 呂益机以其持用之門號0000000000與被告謝明修持用之門號0000000000聯繫後，於108年9月23日0時17分後至同時42分間某時許，在嘉義縣中埔鄉中華路283巷口前，以1,500元之代價向被告謝明修購買第二級毒品甲基安非他命1小包。 警字第879號卷第62頁 受監察號碼(A)：0000000000 非監察號碼(B)：0000000000 謝明修販賣第二級毒品，累犯，處有期徒刑參年捌月。未扣案之犯罪所得新臺幣壹仟伍佰元及門號○○○○○○○○○○號行動電話（含SIM卡壹枚）壹支沒收，於全部或一部不能沒收或不宜執行沒收時，追徵其價額。    108/09/22 23：52至23：52 (受話)B：大仔，等下有空嗎？A：有咧。B：等下過來啦。A：好好。     108/09/23 00：17至00：17 (發話)A：到了喔。B：嗯。     108/09/23 00：42至00：42 (受話)B：簡訊：這次的可以。  15 呂益机 李昆穎 呂益机及李昆穎以呂益机持用之門號0000000000與被告謝明修持用之門號0000000000聯繫後，於108年11月8日21時43分後某時許，在嘉義縣○○鄉○○村○○○○○○中心前，以2,000元之代價共同向被告謝明修購買第二級毒品甲基安非他命1小包。 警字第879號卷第65頁 受監察號碼(A)：0000000000 非監察號碼(B)：0000000000 謝明修販賣第二級毒品，累犯，處有期徒刑參年捌月。未扣案之犯罪所得新臺幣貳仟元及門號○○○○○○○○○○號行動電話（含SIM卡壹枚）壹支沒收，於全部或一部不能沒收或不宜執行沒收時，追徵其價額。    108/11/08 20：31至20：31 (受話)A：ㄟ。B：有閒某？A：有咧。B：我過20分鐘後，一樣○○我朋友那啦。A：好，一樣嗎？B：嗯。A：好。     108/11/08 21：03至21：04 (受話)B：你開來○○菜市口，你知道嗎？A：不知。北勢子嗎？B：(B轉問C：這裡是北勢子嗎？C：是啦。)這裡算北勢子菜市口啊。A：我開到附近再打電話給你。B：好。     108/11/08 21：39至21：40 (受話)A：ㄟ。B：到哪了？A：金世界了。B：駕訓班，你應該知道吧？A：不知。B：好，你看到哪裡，你再打給我好了。A：好。     108/11/08 21：43至21：43 (發話)A：我在北勢子的全聯。B：好。  


附表三：

警字第552號卷第21頁 受監察號碼(A)：0000000000 非監察號碼(B)：0000000000 108/09/14 11：18：23至11：19：22 (發話) A：ㄟ，文哥喔？ B：ㄟ，不是咧。 A：你不是阿文喔？那這樣沒關係，我等下中午下班再打給你喔，這有一張1,000    耶啦嘿。 B：你在哪？ A：你「宗誠」嗎？ B：對。 A：我瑋哥啦，你等下閒閒，你來民國路這裡，再打給我一下。 B：我是閒閒。 A：我中午下班再打給你。 B：好。 108/09/14 15：02：38至15：03：41 (發話) A：「宗誠」喔？ B：ㄟ。 A：你在哪？ B：我在○○社區耶。 A：○○社區喔？你現有空嗎？ B：有啊。 A：○○社區，你等下閒，你從我家這裡過來，我拿給你。 B：好。 A：你不用專程跑一趟，5點前要進來市區再過來。 B：好，我5點前再打給你。 A：好，我5點前要上班。 B：好。 108/09/14 16：12：36至16：12：51 (受話) A：ㄟ。 B：我到你家樓下了。 A：好。 


【卷目索引】
⒈嘉義縣警察局嘉縣警刑科偵字第1090004879號卷，即警字第87
　9號卷
⒉嘉義縣警察局嘉縣警刑科偵字第1090005552號卷，即警字第552
  號卷
⒊108年度偵字第9942號卷，即偵字第9942號卷
⒋108年度偵字第9943號卷，即偵字第9943號卷
⒌109年度偵字第1331號卷，即偵字第1331號卷
⒍109年度偵字第1332號卷，即偵字第1332號卷
⒎原審109年度訴字第344號卷，即原審卷
⒏本院109年度上訴字第1294號卷，即本院卷